臺灣高等法院刑事裁定
110年度聲字第2754號
聲  請  人  臺灣高等檢察署檢察官
受  刑  人  徐偉桓




上列聲請人因受刑人數罪併罰有二裁判以上，聲請定其應執行之
刑（聲請案號：臺灣高等檢察署110年度執聲字第1190號），本
院裁定如下：
    主  文
徐偉桓犯如附表所示各罪所處之刑，應執行有期徒刑貳年拾月。
    理  由
一、聲請意旨略以：受刑人徐偉桓因犯竊盜等數罪，先後經判決
    確定如附表，應依刑法第50條第1項第1款、第2項、第53條
    及第51條第5款之規定，定其應執行之刑，爰依刑事訴訟法
    第477條第1項之規定聲請定應執行之刑等語。
二、按裁判確定前犯數罪者，併合處罰之；數罪併罰有二裁判以
    上者，應依刑法第51條之規定定其應執行之刑；宣告多數有
    期徒刑者，於各刑中之最長期以上，各刑合併之刑期以下，
    定其刑期，但不得逾30年，刑法第50條第1項、第53條、第5
    1條第5款分別定有明文。
三、經查：受刑人犯如附表所示之6罪，前經本院及臺灣士林地
    方法院分別判處如附表所示之刑，均經確定在案（聲請書誤
    載部分更正如附表所示），且如附表編號2至6所示之罪均為
    如附表編號1所示之裁判確定前所犯，此有本院被告前案紀
    錄表及上開刑事判決在卷可稽。其中受刑人所犯如附表編號
    2、4、5所示之罪所處之刑均得易科罰金，如附表編號1、3
    、6所示之罪所處之刑則不得易科罰金，原不得合併定應執
    行刑。然受刑人業已請求檢察官就附表所示6罪合併聲請定
    應執行刑，此有請求更定應執行刑聲請表在卷可稽（見本院
    卷第11頁），合於刑法第50條第2項之規定，檢察官就附表
    所示各罪所處之有期徒刑，聲請合併定應執行刑，本院審核
    認聲請為正當。爰審酌受刑人所犯如附表所示之6罪，分別
    為施用第一級毒品罪、侵入有人居住建築物竊盜罪、恐嚇危
    害安全罪，其中如附表編號1至3所示之罪均為施用第一級毒
    品罪，其犯罪類型、行為態樣、手段、動機及所侵害法益均
    相同，彼此間之責任非難重複程度甚高；又如附表編號4、6
    所示之罪，均為侵入有人居住建築物竊盜罪，其犯罪類型、
    行為態樣、手段、動機及所侵害法益均相似，彼此間之責任
    非難重複程度亦甚高，而如附表編號5所示之罪，與前開犯
    罪類型、行為態樣、手段及動機均不相同，各罪間之責任非
    難重複程度較低，兼衡受刑人犯如附表編號1至3所示之罪，
    曾經本院裁定定執行刑為有期徒刑1年11月確定等情，而為
    整體非難評價後，爰應定其應執行刑為有期徒刑2年10月。
據上論斷，應依刑事訴訟法第477條第1項，刑法第50條第2項、
第53條、51條第5款，裁定如主文。
中　　華　　民　　國　　110 　年　　7 　　月　　30　　日
                  刑事第二十三庭審判長法　官  許永煌
　　　　　　　　　　　　　　　　　    法　官  黃美文
　　　　　　　　　　　　　　　　　    法　官  雷淑雯
以上正本證明與原本無異。
如不服本裁定，應於收受送達後5日內向本院提出抗告狀。
                                      書記官  林立柏
中　　華　　民　　國　　110 　年　　8 　　月　　3 　　日
附表
編            號  1 2 3 罪            名  施用第一級毒品 施用第一級毒品 施用第一級毒品 宣     告     刑  有期徒刑1年 有期徒刑6月，如易科罰金，以新臺幣1000元折算1日 有期徒刑9月 犯   罪  日   期  107年12月23日 108年3月4日 108年1月28日 偵查（自訴）機關 年  度   案  號  臺灣臺北地方檢察署108年度毒偵字第225號 臺灣新北地方檢察署108年度毒偵字第1525號 臺灣新北地方檢察署108年度毒偵字第1054號 最  後 事實審 法    院 臺灣高等法院 臺灣高等法院 臺灣高等法院  案    號 108年度上訴字第2499號 108年度上訴字第3638號 108年度上訴字第3900號  判決日期 108年11月12日 108年12月25日 109年2月18日 確  定 判  決 法    院 最高法院 臺灣高等法院  臺灣高等法院   案    號 109年度台上字第362號 108年度上訴字第3638號 108年度上訴字第3900號  確定日期 109年1月15日 109年2月14日 109年3月31日 備            註  臺灣臺北地方檢察署109年度執字第1302號 臺灣新北地方檢察署109年度執字第3020號 臺灣新北地方檢察署109年度執字第5224號   編號1至3經臺灣高等法院109年度聲字第2372號定應執行有期徒刑1年11月。   

編            號  4 5 6 罪            名  侵入有人居住建築物竊盜罪 恐嚇危害安全 侵入有人居住建築物竊盜罪 宣     告     刑  有期徒刑6月，如易科罰金，以新臺幣1000元折算1日 有期徒刑3月，如易科罰金，以新臺幣1000元折算1日 有期徒刑7月 犯   罪  日   期  107年11月25日（33號病房） 107年11月25日 107年11月25日（12號病房） 偵查（自訴）機關 年  度   案  號  臺灣士林地方檢察署108年度偵字第4463、4464、6697號   最  後 事實審 法    院 臺灣士林地方法院 臺灣高等法院 臺灣高等法院  案    號 109年度審易緝字第19號 109年度上易字第1970號 109年度上易字第1970號  判決日期 109年7月24日 109年12月23日 109年12月23日 確  定 判  決 法    院 臺灣士林地方法院 臺灣高等法院 臺灣高等法院  案    號 109年度審易緝字第19號 109年度上易字第1970號 109年度上易字第1970號  確定日期 109年11月9日 109年12月23日 109年12月23日 備            註  臺灣士林地方檢察署110年度執字第1086號 臺灣士林地方檢察署110年度執字第1087號 臺灣士林地方檢察署110年度執字第1088號